

Skills

Développement Web

HTML, CSS, Javascript, Typescript, Tailwind CSS, Responsive Design, VueJS, Angular (CLI), React, API Rest

Gestion de Contenu

Wordpress

Design

Figma

Versioning et Gestion de Projet

Git, Agile (Scrum)

Certifications

Next.js 15 & React - The Complete Guide

Udemy

Octobre 2024

Voir l'identifiant

Lean Figma 0 to 100

awwwards.

Octobre 2024

Voir l'identifiant

Junior Angular Developer

Angular Training

Juillet 2024

Voir l'identifiant

Professional Scrum Master I (PSM I)

Scrum.org

Juillet 2024

<u>Voir l'identifiant</u>

Languages

Anglais

B2

Allemand

Notions scolaires

Interests

Moto

Musique

Sport Automobile

Jeux vidéo

Antoine Sidot

Front End Developer

Lausanne • <u>+41 76 389 03 79</u> • <u>antoine.sidot08@gmail.com</u> • <u>Portfolio</u>

Profiles

in Antoine Sidot

Antoine Sidot

Summary

Développeur front-end expérimenté en JavaScript, VueJS, React et **Angular**, spécialisé dans l'optimisation de l'expérience utilisateur.

Formé en informatique, je suis passionné par l'innovation technologique et m'engage à améliorer constamment mes compétences pour contribuer efficacement à des projets ambitieux.

Experience

Ville De Lausanne

Développeur Front-End

Juillet 2024 - Décembre 2024

Lausanne

Réalisations

- Mise en place et industrialisation du socle technique des Web Components pour la Ville de Lausanne
- Maintenance d'application Web
- Développement de plusieurs Web Components en Vue 3
- Organisation de revues UX/UI des applications internes
- Modification et optimisation de l'ergonomie des outils internes

2022 - 2023 **ETML**

Assistant en préformation professionnelle en section informatique

Lausanne

Réalisations

- Mise en place et encadrement de 4 stages d'un mois pour les élèves du préapprentissage dans le métier d'informaticien.ne
- Conception d'un suivi de projet interdisciplinaire réalisé par les préapprenti-e-es

CPNV 2015 Yverdon Stage

Découverte du métier de médiamaticien

Education

Kudelski Nagravision 2018 - 2022

Informaticien Développement d'Application Apprentissage

2017 - 2018

Section informatique Préapprentissage

Collège du Raffort 2012 - 2017 École obligatoire

Option MITIC

Projects

Chœur Rivaz Saint-Saphorin

Février 2024 - Avril 2024

Freelance

<u>Voir le site web</u>

Refonte du site web de l'association intégrant un design actualisé et adapté aux solutions mobiles (responsive), ainsi qu'un CMS permettant de gérer les contenus et navigations du site.

Wordpress, Tailwind, PHP, ACF, Gutenberg

References

Guillaume Galan

Responsable de l'unité développement

Ville de Lausanne - Service d'organisation et d'informatique